【裁判字號】    99,上易,848
【裁判日期】    990603
【裁判案由】    詐欺
【裁判全文】
臺灣高等法院刑事判決                 99年度上易字第848號
上  訴  人  臺灣新竹地方法院檢察署檢察官
被      告  丙○○
上列上訴人因詐欺案件，不服臺灣新竹地方法院98年度審易字第
535號，中華民國99年1月29日第一審判決（起訴案號：臺灣新竹
地方法院檢察署97年度偵字第4464號、第5871號），提起上訴，
本院判決如下：
    主  文
原判決撤銷。
丙○○共同犯如附表一所示之罪，各處如附表一所示之刑，應執
行有期徒刑貳年。緩刑伍年，緩刑期間付保護管束，並應於緩刑
期間，向指定之政府機關、政府機構、行政法人、社區或其他符
合公益目的之機構或團體提供貳佰肆拾小時之義務勞務。扣案如
附表二編號1至22所示之物均沒收。
    事  實
一、丙○○自民國（下同）96年10月間起，與在大陸地區真實姓
    名年籍不詳綽號「阿強」、「阿兄」、「大哥」、「陳建龍
    」等人所組成之詐欺集團成員，共同基於意圖為自己不法所
    有之詐欺犯意聯絡，先由該詐欺集團之成員謀議在臺灣地區
    收集人頭電話及人頭帳戶，共收購林玉蓮（所涉幫助詐欺部
    分，業經原審於98年9月10日以98年度易字第140號判決判處
    有期徒刑6 月在案）、李億陽（所涉幫助詐欺部分，業經臺
    灣板橋地方法院於98年1月19日以97年度簡字第10916號判決
    判處拘役40日在案）、何宣融（所涉幫助詐欺部分，業經臺
    灣臺北地方法院於97年9 月23日以97年度簡字第3616號判決
    判處有期徒刑5 月在案）及吳旭祥（所涉幫助詐欺部分，業
    經臺灣桃園地方法院於98年2月2日以98年度桃簡字第215 號
    判決判處有期徒刑2 月在案）等人金融機構帳戶存摺、提款
    卡及密碼後，由在大陸之詐欺集團成員即「陳建龍」，撥打
    電話通知丙○○前往野雞車站或大賣場內，領取人頭電話或
    人頭帳戶之存摺、提款卡，而在大陸某詐欺集團之成員，即
    利用附表一所示之詐騙手段，使戊○○○等人陷於錯誤，分
    別將如附表一所示不等之金錢，匯入或轉帳入其等事先收集
    之人頭帳戶內，該詐欺集團中代號「阿強」、「阿兄」、「
    大哥」等成員，即以電話通知丙○○負責領取贓款，丙○○
    則由自己或指揮擔任提款工作（俗稱車手）之潘俊彥（不知
    情）、「小月」、「弟弟」等人，持提款卡至桃園縣中壢市
    、平鎮市之金融機構或便利商店自動員機提領現金，丙○○
    扣除提領贓款之報酬，餘款則前往金融機構匯款至「阿強」
    所指定之人頭帳戶內。嗣於97年6月26日上午6時40分許，在
    桃園縣平鎮市○○街7之1號2 樓為警查獲，並扣得如附表二
    、三所示之物品，始查悉上情。
二、案經戊○○○、甲○○、丁○○、乙○○、己○○、庚○○
    訴由內政部警政署刑事警察局中部打擊犯罪中心及雲林縣警
    察局移送臺灣新竹地方法院檢察署檢察官偵查起訴。原審於
    準備程序進行中，被告就被訴事實為有罪之陳述，經告知簡
    式審判程序之旨，並聽取公訴人、被告之意見後，由原審合
    議庭裁定由受命法官獨任進行簡式審判程序。
    理    由
一、本案認定犯罪事實所引用之卷證資料（包含文書證據、物證
    等證據），並無證據證明係公務員違背法定程序所取得，且
    被告丙○○於本院審理終結前就該卷證資料之證據能力均表
    示無意見（按原審行簡式審判程序、本院行通常審判程序）
    ，又卷內之文書證據，亦無刑事訴訟法第一百五十九條之四
    之顯有不可信之情況與不得作為證據之情形，則依刑事訴訟
    法第一百五十九條之五之規定，本案認定犯罪事實所引用之
    卷證資料，均有證據能力。
二、認定被告丙○○犯行所憑之各項證據：
    訊據被告丙○○對於上開犯行，於警詢、偵查中及法院審理
    時均坦承不諱（見97年度偵字第4464號偵查卷第42至55、15
    2至154頁，原審卷第56、59至71、105至110、121至125頁、
    本院99年5月20日審判程序筆錄）。且查：
  (一)告訴人戊○○○於警詢中所為之指述稱：她於97年4 月間曾
    購買東森購物臺之產品，分做12期付款，已經繳納過1 期，
    而於97年6月22日下午3時47分許，接獲1 名自稱「東森購物
    臺客服人員」之成年女子來電，佯稱其分期付款之帳目有問
    題，並告知她所有之金融帳號均在網路上曝光，需將所有之
    存款領出，存入他們所指定之帳號，避免遭人盜領她的存款
    ，因而於同日下午5、6時許，至臺南市○○路渣打銀行自動
    櫃員機前，以現金存款之方式，陸續存入現金新臺幣（下同
    ）4萬5千元、6萬元、1萬元至案外人林玉蓮所有之渣打國際
    商業銀行湖口分行帳號000000000000號帳戶內，另於同日下
    午6時許轉帳29,989元至對方所指定之帳號000-00000000000
    00號帳戶內等語（見97年度偵字第5871號偵查卷第19至21頁
    ）。
  (二)告訴人甲○○於警詢中所為之指述稱：他於97年5 月10日向
    東森購物臺購買電視機，因鑑賞期不滿意而向購物臺更換另
    1臺電視機，而於97年6月22日下午5時許，接獲1名自稱「東
    森購物臺客服人員」之成年人來電，佯稱其第1 筆貨款金錢
    未註銷有問題，下個月可能會出現2 筆帳單，要他至自動櫃
    員機前核對資料，於是他於同日晚間7、8時許，至高雄市○○路189 號渣打銀行自動櫃員機前，存入現金8萬5千元至案
    外人林玉蓮所有之渣打國際商業銀行湖口分行帳號
    000000000000號帳戶內等語（見上開偵查卷第22至24頁）。
  (三)告訴人丁○○於警詢中所為之指述稱：她於97年3 月間某日
    上網至「yume乙葉夢銀飾網」購買項鍊，而於97年6 月22日
    接獲1 名自稱該公司之服務人員來電，佯稱其付款方式有誤
    ，變成分期付款，需至自動櫃員機前操作取消，她就依照對
    方指示，而於同日晚間9 時52分許，匯款29,989元至案外人
    李億陽所有之萬泰商業銀行蘆洲分行帳號000000000000號帳
    戶內等語（見上開偵查卷第25至27頁）。
  (四)告訴人乙○○於警詢中所為之指述稱：她於97年6 月間某日
    上網至「yume乙葉夢銀飾網」購買項鍊，約2、3天後該公司
    人員告知她該項鍊缺貨，問她是否要取消，她便將該訂單取
    消，後來於97年6月22日晚間10時許，接獲1名自稱該公司之
    服務人員來電，她的訂單因為系統錯誤，變成分期付款，如
    果要取消需至自動櫃員機前操作，她就於97年6 月23日凌晨
    零時許，至高雄市○○路上中國信託銀行自動櫃員機前，陸
    續存入現金共15萬元至案外人何宣融所有之中國信託商業銀
    行南京東路分行帳號000000000000號帳戶內，另於97年6 月
    23日凌晨1時2分許存入現金5 萬元至案外人林玉蓮所有之渣
    打國際商業銀行湖口分行帳號000000000000號帳戶內等語（
    見上開偵查卷第28至30頁）。
  (五)告訴人己○○於警詢中所為之指述稱：她於97年5 月間某日
    上網至「yume乙葉夢銀飾網」購買小外套，而於97年6 月24
    日接獲1 名自稱該公司之服務人員來電，她的訂單因為系統
    錯誤，變成分期付款，如果要取消需至自動櫃員機前操作，
    她遂於同日晚間7 時36分許，匯款29,989元至案外人吳旭祥
    所有之玉山商業銀行林口分行帳號0000000000000 號帳戶內
    ，另於同日晚間8時許陸續存款3萬元、1萬1千元及2萬2千元
    至帳號000-00000000000000號帳戶內等語（見上開偵查卷第
    34至36頁）。
  (六)告訴人庚○○於警詢中所為之指述稱：她的同學陳靚宜接獲
    某詐欺集團之成員來電，其在網路購買物品帳目有問題，會
    被重複扣款，需至自動櫃員機前操作，但是同學陳靚宜有幾
    筆未匯款成功，於是拜託她於97年6月24日晚間8時許，匯款
    29,988元至案外人吳旭祥所有之玉山商業銀行林口分行帳號
    0000000000000號帳戶內等語（見上開偵查卷第31至33頁）
    。
  (七)合作金庫銀行97年6月25日存款憑條、臺灣銀行97年6月25日
    無摺存入憑條存根各1 份（見上開偵查卷第39頁）：證明被
    告丙○○提領某詐欺集團成員詐騙所得之贓款，再匯予「阿
    強」所指定之人頭帳戶之事實。
  (八)渣打國際商業銀行股份有限公司湖口分行98年3 月24日渣打
    商銀湖口字第09800112號函附之林玉蓮開戶基本資料及對帳
    單等資料（見上開偵查卷第89頁背面、97頁背面、98頁）。
  (九)中國信託商業銀行股份有限公司97年7月8日中信集作字第97
    507819號函附之何宣融開戶相關資料及帳戶歷史交易查詢等
    資料（見上開偵查卷第104至109頁）。
  (十)玉山銀行林口分行99年1月5日玉山林口字第0990105008號函
    附之吳旭祥開戶資料及往來明細表等資料（見原審卷第90至
    103頁）。
  (十一)萬泰商業銀行蘆洲分行99年1月19日蘆洲字第09902100601號
    函附之李億陽開戶資料及往來明細表等資料（見原審卷第11
    9至123頁）。
  (十二)告訴人戊○○○提出之自動櫃員機交易明細表（見上開偵查
    卷第95、96頁）。
  (十三)告訴人乙○○提出之中國信託客戶交易明細表4 紙（見上開
    偵查卷第103頁）。
  (十四)內政部警政署反詐騙案件紀錄表6 份、臺南市警察局第六分
    局金華派出所受理刑事案件報案三聯單、受理詐騙帳戶通報
    警示簡便格式表；高雄市政府警察局三民第二分局鼎金派出
    所受理刑事案件報案三聯單、受理詐騙帳戶通報警示簡便格
    式表；高雄市政府警察局三民第二分局覺民派出所受理刑事
    案件報案三聯單；高雄市政府警察局楠梓分局右昌派出所受
    理刑事案件報案三聯單、受理詐騙帳戶通報警示簡便格式表
    各1份（見上開偵查卷第40至49、91、92、102頁）。
  (十五)刑事警察局搜索扣押筆錄、扣押物品目錄表各1 份（見97年
    度偵字第4464號偵查卷第14至20頁）。
  (十六)綜上，被告上開自白，應與事實相符，堪予採信。本件事證
    明確，被告丙○○上揭犯行至堪認定，應依法論科。
三、按凡以自己共同犯罪之意思，參與實施某犯罪構成要件以外
    之行為，或以自己共同犯罪之意思，事先同謀，而由其中一
    部分人實施該犯罪行為者，均為刑法上之共同正犯。換言之
    ，行為人如係以自己共同犯罪之意思參與犯罪，其所參與者
    縱非該犯罪構成要件之行為，仍無礙於共同正犯罪責之成立
    （最高法院92年度臺上字第1799號判決意旨參照）。又按共
    同正犯之意思聯絡，不限於事前有所協議，其為行為當時基
    於相互之認識，以共同犯罪之意思參與者，亦無礙於共同正
    犯之成立（最高法院74年度臺上字第681號判決意旨參照）
    。再按共同正犯，係共同實施犯罪行為之人，在共同意思範
    圍內，各自分擔犯罪行為之一部，相互利用他人之行為，以
    達其犯罪之目的，其成立不以全體均參與實施犯罪構成要件
    之行為為要件；參與犯罪構成要件之行為者，固為共同正犯
    ；以自己共同犯罪之意思，參與犯罪構成要件以外之行為，
    或以自己共同犯罪之意思，事前同謀，而由其中一部分人實
    行犯罪之行為者，亦均應認為共同正犯，使之對於全部行為
    所發生之結果，負其責任（最高法院92年度臺上字第2824號
    判決意旨參照）。查被告丙○○與綽號「阿強」、「阿兄」
    、「大哥」、「陳建龍」及其所屬詐騙集團成員間，就本案
    犯行具有詐欺取財之犯意聯絡，並負責提領贓款及結匯贓款
    之角色，均已如上述，是其雖未親自參與詐騙告訴人戊○○○等6 人之行為，然其與共犯與綽號「阿強」、「阿兄」、
    「大哥」、「陳建龍」及其所屬詐騙集團成員間，既有犯意
    聯絡及行為分擔，自仍應就共同正犯間之全部行為所發生之
    結果，負其責任。是核被告丙○○上開所為，均係犯刑法第
    339條第1項之詐欺取財罪。又被告丙○○所犯如附表一編號
    1至6所示之詐欺取財罪，其犯意各別、行為互殊，被害人相
    異，自應分別論罪，併合處罰。
四、原審以被告丙○○犯罪事證明確，予以論罪科刑，固非無見
    ，惟查：按刑罰之執行，係對於人身及財產之侵害，應止於
    犯罪行為人之一身為原則。沒收為刑罰之一種；刑法上所謂
    屬於犯罪行為人因犯罪所得之沒收物，乃指無他人對於該物
    得主張法律上之權利者而言；倘該物原屬被害人所有，而為
    犯罪行為人因犯罪而取得或變易獲得，該被害人既仍得對之
    為法律上權利之主張，自難認該當於沒收之要件。本件扣案
    如附表二編號23所示之現金26萬元，雖係被告丙○○與前揭
    詐欺集團犯詐欺罪所得之物，然被害人既得依法請求返還，
    其物仍屬被害人所有而非屬於犯人，自不得予以沒收。原判
    決疏未審酌及此，逕予宣告沒收，於法即有未合。而檢察官
    上訴意旨雖以電話詐欺集團案件，幕後操作主嫌甚難追緝，
    被害人層出不窮，本件被告丙○○負責指揮領取贓款，並轉
    匯幕後操作主嫌，且其能短時間籌措數十萬元與被害人和解
    ，可見其非因窮困犯罪，且詐欺獲利可觀，故其在該集團地
    位不低，甚至為核心人物。且相較本案出售帳戶之人，均被
    判處拘役或有期徒刑5、6月不等，被告丙○○身為詐欺集團
    正犯，原審輕判有期徒刑2年，緩刑5年，為詐欺集團無法根
    除之主因云云。惟查，被告丙○○前並無類同之詐欺犯罪紀
    錄，且在本案僅擔任「車手」之角色，尚乏積極證據證明其
    確屬該詐欺集團之核心份子。且依卷內事證，被告丙○○乃
    參與對附表一所示戊○○○等6 人詐欺犯行，詐欺所得共58
    萬2955元，嗣於原審審理時已當庭賠償被害人上開損失，並
    取得被害人之原諒，有原審98年12月25日準備程序筆錄、台
    新國際商業銀行98年12月25日存入憑條各1 份在卷可稽（見
    原審卷第56、111 頁），另此籌措之賠償款項，並無任何證
    據證明係源於不法或其他犯罪所得，檢察官據以認定被告丙○○非因窮困犯罪，且詐欺獲利可觀，故其在該集團地位不
    低，甚至為核心人物云云，核屬臆測之詞，尚難採信。是檢
    察官上訴意旨執前詞認原審量刑過輕及諭知緩刑不當，爭執
    原審適法裁量權之行使，雖為無理由，惟原判決既有上開可
    議，仍屬不可維持，自應由本院將原判決撤銷改判，爰審酌
    被告丙○○前有妨害自由、賭博之刑事前案紀錄，有本院被
    告前案紀錄表、臺灣新竹地方法院檢察署刑案資料查註紀錄
    表各1 份附卷可稽，素行非佳，且其年輕力壯，不思守法自
    制，循正當途徑獲取所需，竟參與詐騙集團擔任車手，從事
    領取及收受贓款之行為，助長詐欺取財犯罪之風，使犯罪集
    團核心成員藏身幕後，礙於對該犯罪集團其餘成員之追查，
    加深犯罪之猖獗，嚴重破壞社會秩序，並造成告訴人戊○○○等6 人損害；惟犯後均坦承犯行、態度良好，且已賠償告
    訴人戊○○○等6 人全部損失，又考量被告丙○○前並無類
    同犯罪紀錄，且在本案僅擔任「車手」之角色，尚非屬該犯
    罪集團之核心份子，暨斟酌其犯罪之動機、目的及手段等一
    切情狀，故認公訴人就被告丙○○上開犯行具體求刑有期徒
    刑3年，尚屬過重，分別量處如主文第2項如附表一所示之刑
    ，併定其應執行之刑。
五、緩刑：查被告丙○○雖曾於90年間，因妨害自由案件，經臺
    灣桃園地方法院判處有期徒刑5月、緩刑3年，惟於緩刑期滿
    ，而緩刑之宣告未經撤銷，是其上開刑之宣告，依刑法第76
    條前段之規定已失其效力，而與未曾受有期徒刑以上刑之宣
    告者同，此有本院被告前案紀錄表及刑案資料查註紀錄表各
    1 份在卷可查，茲念被告丙○○前並無類同之詐欺犯罪紀錄
    ，且在本案僅擔任「車手」之角色，尚非屬該犯罪集團之核
    心份子，其此因一時失慮，致罹刑典，經此偵查科刑之教訓
    ，當已知所警惕，信無再犯之虞，且被告丙○○事後始終坦
    承犯行，並在原審98年12月25日準備程序時，當庭賠償告訴
    人戊○○○14萬5 千元、告訴人甲○○8萬5千元、告訴人丁○○3 萬元、告訴人乙○○20萬元、告訴人己○○9萬3,006
    元，另以告訴人庚○○之名義捐款3 萬元予財團法人新竹市
    私立愛恆啟能中心等情，此亦有原審98年12月25日準備程序
    筆錄、台新國際商業銀行98年12月25日存入憑條各1 份在卷
    可稽（見原審卷第56、111 頁），堪認被告丙○○深具悔意
    ，本院因認前所宣告之刑，以暫不執行為適當，併予宣告緩
    刑5 年，以啟自新。
六、保護管束：為使被告丙○○深切反省，依98年9月1日施行之
    刑法第74條第2項第5款之規定（依最高法院95年刑事庭第8
    次會議決議，關於緩刑之諭知，應逕以判決時之規定處斷）
    ，諭知被告丙○○應向指定之政府機關、政府機構、行政法
    人、社區或其他符合公益目的之機構或團體，提供240 小時
    之義務勞務，並依刑法第93條第1項第2款諭知緩刑期間付保
    護管束，以啟自新，兼觀後效。至於被告丙○○究應向何政
    府機關、政府機構、行政法人、社區或其他符合公益目的之
    機構或團體提供義務勞務，屬執行之問題，應由執行檢察官
    斟酌全案情節及各政府機關、政府機構、行政法人、社區或
    其他符合公益目的之機構或團體之需求，妥為指定。再者，
    倘被告丙○○於本案緩刑期間，違反上開所定負擔情節重大
    ，足認原宣告之緩刑難收其預期效果，而有執行刑罰之必要
    ，依刑法第75條之1第1項第4 款規定，得撤銷其緩刑之宣告
    ，附此敘明。
七、不另為強制工作之說明：公訴檢察官雖請求依竊盜犯贓物犯
    保安處分條例第3條第1項之規定，宣告被告丙○○於刑之執
    行前，令入勞動場所強制工作。惟按，18歲以上之竊盜犯、
    贓物犯，有犯罪之習慣者，得於刑之執行前，令入勞動場所
    強制工作；又有犯罪之習慣或因遊蕩或懶惰成習而犯罪者，
    亦得宣告於刑之執行前，令入勞動場所強制工作，竊盜犯贓
    物犯保安處分條例第3條第1項、刑法第90條第1 項固分別定
    有明文。然查，保安處分之本質，乃係針對受處分人將來之
    危險性所為之處置，以達教化、治療之目的，為刑罰之補充
    制度。我國現行刑法採刑罰與保安處分雙軌制，目的係在維
    持行為責任之刑罰原則下，為協助行為人再社會化之功能，
    以及改善行為人潛在之危險性格，期能達成根治犯罪原因、
    預防犯罪之特別目的。而觀諸強制工作之保安處分意旨，應
    旨在對嚴重職業性犯罪及欠缺正確工作觀念或無正常工作，
    而顯有犯罪之習慣，且因遊蕩、懶惰成習而犯罪者，強制其
    從事勞動，以學習一技之長及正確之謀生觀念，使其日後重
    返社會，能適應社會生活。據此，首揭竊盜犯贓物犯保安處
    分條例第3條第1項、刑法第90條第1 項之規定，即係本於保
    安處分應受比例原則之規範，使強制工作保安處分之宣告，
    須與行為人所為行為之嚴重性、行為人所表現之危險性及對
    於行為人未來行為之期待性等相當之意旨而制定，而由法院
    視行為人之危險性格，決定應否令入勞動處所強制工作，以
    達預防之目的（最高法院91年度臺上字第4625號判決、94年
    度臺上字第6519號判決意旨可資參照）。經查：審酌本案被
    告丙○○上開犯罪行為與犯罪所得等，認被告丙○○之犯行
    ，經科處上開罪刑，已屬適當。又經本院檢視被告丙○○之
    前案紀錄表，被告丙○○前於89年間，因妨害自由案件，經
    臺灣桃園地方法院以89年度壢簡字第1190號判決判處有期徒
    刑5月，緩刑3年確定；另於98年間，因賭博案件，經臺灣桃
    園地方法院以98年度壢簡字第853號判決判處罰金8千元確定
    等情，尚難遽認被告丙○○已養成犯罪之習慣，或因遊蕩或
    懶惰成習而犯罪。綜上所述，應認上開對被告丙○○宣告有
    期徒刑，即足以收矯治之效，是本件尚無宣告於刑之執行前
    ，令被告丙○○入勞動場所強制工作之必要，併此敘明。
八、沒收諭知及不予沒收之說明：扣案如附表二編號1 至22所示
    之物，係被告丙○○或上開詐欺集團所有，且供本件犯罪所
    用之物，業據被告丙○○供述承明確（見原審卷第129 頁、
    本院99年5月20日審判程序筆錄），應依刑法第38條第1項第
    2 款規定均宣告沒收之；至扣案如附表二編號23所示之現金
    26萬元，雖係被告丙○○與前開詐欺集團犯詐欺罪所得之物
    ，亦據被告丙○○供承在卷（見原審卷第129 頁），然被害
    人既得依法請求返還，其物仍屬被害人所有而非屬於犯人，
    自不得予以沒收。另扣案如附表三編號1 至10所示之物，雖
    為被告丙○○所有，惟依本案卷附相關證據資料，難認係供
    被告丙○○本件犯罪所用之物，此與被告丙○○本件犯行無
    涉，爰均不為沒收之諭知，均併此說明。
據上論斷，應依刑事訴訟法第369條第1項前段、第364條、第299
條第1項前段，刑法第28條、第339條第1項、第51條第5款、第74
條第1項第1款、第2項第5款、第93條第1項第2款、第38條第1 項
第2款，刑法施行法第1條之1第1項、第2項前段，判決如主文。
本案經檢察官沈世箴到庭執行職務。
中    華    民    國    99    年    6     月    3     日
                  刑事第八庭審判長法  官  張傳栗
                                  法  官  劉嶽承
                                  法  官  陳春秋
以上正本證明與原本無異。
不得上訴。
                                  書記官  李家敏
中    華    民    國    99    年    6     月    3     日
附錄：本案論罪科刑法條全文
中華民國刑法第339條
意圖為自己或第三人不法之所有，以詐術使人將本人或第三人之
物交付者，處5 年以下有期徒刑、拘役或科或併科1 千元以下罰
金。
以前項方法得財產上不法之利益或使第三人得之者，亦同。
前二項之未遂犯罰之。
附表一：
┌─┬───┬─────────┬───────┬───┬─────┬────────┐
│編│被害人│ 犯罪時間及方式   │匯款時間、    │ 戶名 │  帳戶    │主文罪名及宣告刑│
│號│      │                  │金額（新臺幣）│      │          │                │
├─┼───┼─────────┼───────┼───┼─────┼────────┤
│1 │郭杜美│於97年6月22日下午 │97年6月22日下 │林玉蓮│渣打國際商│丙○○共同犯詐欺│
│  │滿    │3時47分許，由1名自│午5時13分許、 │      │業銀行湖口│取財罪，處有期徒│
│  │      │稱「東森購物臺客服│同日晚間6時41 │      │分行帳號：│刑柒月。扣案如附│
│  │      │人員」之詐騙集團成│分許、同日晚間│      │0000000000│表二編號1 至22所│
│  │      │員，打電話向郭杜美│6時50分許，陸 │      │67號      │示之物，均沒收之│
│  │      │滿佯稱其先前在東森│續匯款4萬5千元│      │          │。              │
│  │      │購物臺購物，因分期│、6萬元、1萬元│      │          │                │
│  │      │付款之帳目有問題云│。（另於同日晚│      │          │                │
│  │      │云，需將其所有之存│間6時13分許匯 │      │          │                │
│  │      │款領出，存入他們所│款29,989元至帳│      │          │                │
│  │      │指定之帳號云云，致│號000-00000000│      │          │                │
│  │      │戊○○○陷於錯誤。│13273號帳戶） │      │          │                │
├─┼───┼─────────┼───────┼───┼─────┼────────┤
│2 │甲○○│於97年6月22日下午 │97年6月22日晚 │林玉蓮│渣打國際商│丙○○共同犯詐欺│
│  │      │5時許，由1名自稱「│間8時45分許匯 │      │業銀行湖口│取財罪，處有期徒│
│  │      │東森購物臺客服人員│款8萬5千元。  │      │分行帳號：│刑柒月。扣案如附│
│  │      │」之詐騙集團成員，│              │      │0000000000│表二編號1 至22所│
│  │      │打電話向甲○○佯稱│              │      │67號      │示之物，均沒收之│
│  │      │其先前在東森購物臺│              │      │          │。              │
│  │      │購物，因第一筆貸款│              │      │          │                │
│  │      │金錢未註銷有問題，│              │      │          │                │
│  │      │下個月可能會出現二│              │      │          │                │
│  │      │筆帳單，需至ATM核 │              │      │          │                │
│  │      │對個人資料云云，致│              │      │          │                │
│  │      │甲○○陷於錯誤。  │              │      │          │                │
├─┼───┼─────────┼───────┼───┼─────┼────────┤
│3 │林佩雯│於97年6月22日，由 │97年6月22日晚 │李億陽│萬泰商業銀│丙○○共同犯詐欺│
│  │      │1名自稱「yume乙葉 │間9時52分許匯 │      │行蘆洲分行│取財罪，處有期徒│
│  │      │夢銀飾網之服務人員│款2萬9,989元。│      │帳號：    │刑柒月。扣案如附│
│  │      │」之詐騙集團成員，│              │      │0000000000│表二編號1 至22所│
│  │      │打電話向林佩雯佯稱│              │      │04號      │示之物，均沒收之│
│  │      │其先前訂購之真愛轉│              │      │          │。              │
│  │      │動項鍊因付款方式有│              │      │          │                │
│  │      │誤，變成分期付款，│              │      │          │                │
│  │      │需至自動櫃員機前操│              │      │          │                │
│  │      │作云云，致林佩雯陷│              │      │          │                │
│  │      │於錯誤。          │              │      │          │                │
├─┼───┼─────────┼───────┼───┼─────┼────────┤
│4 │乙○○│於97年6月22日晚間 │97年6月23日凌 │何宣融│中國信託商│丙○○共同犯詐欺│
│  │      │10時許，由1名自稱 │晨零時許陸續匯│      │業銀行南京│取財罪，處有期徒│
│  │      │「yume乙葉夢銀飾網│款共15萬元。  │      │東路分行帳│刑柒月。扣案如附│
│  │      │之服務人員」之詐騙│              │      │號：200540│表二編號1 至22所│
│  │      │集團成員，打電話向│              │      │103869號  │示之物，均沒收之│
│  │      │乙○○佯稱其先前訂├───────┼───┼─────┤。              │
│  │      │購項鍊之訂單因系統│97年6月23日凌 │林玉蓮│渣打國際商│                │
│  │      │錯誤，變成分期付款│晨1時2分許匯款│      │業銀行湖口│                │
│  │      │，需至自動櫃員機前│5萬元。       │      │分行帳號：│                │
│  │      │操作云云，致乙○○│              │      │0000000000│                │
│  │      │陷於錯誤。        │              │      │67號      │                │
├─┼───┼─────────┼───────┼───┼─────┼────────┤
│5 │己○○│於97年6月24日晚間 │於97年6月24日 │吳旭祥│玉山商業銀│丙○○共同犯詐欺│
│  │      │6時許，由1名自稱「│晚間7時36分許 │      │行林口分行│取財罪，處有期徒│
│  │      │yume乙葉夢銀飾網之│匯款2萬9,989  │      │帳號：0886│刑柒月。扣案如附│
│  │      │服務人員」之詐騙集│元。          │      │000000000 │表二編號1 至22所│
│  │      │團成員，打電話向黃│（另於同日晚間│      │號        │示之物，均沒收之│
│  │      │綾均佯稱其先前訂購│8時許陸續匯款 │      │          │。              │
│  │      │小外套之訂單因系統│3萬元、1萬1千 │      │          │                │
│  │      │錯誤，變成分期付款│元、2萬2千元至│      │          │                │
│  │      │，需至自動櫃員機前│帳號000-000000│      │          │                │
│  │      │操作云云，致己○○│008283號帳戶）│      │          │                │
│  │      │陷於錯誤。        │              │      │          │                │
├─┼───┼─────────┼───────┼───┼─────┼────────┤
│6 │庚○○│庚○○之同學陳靚宜│於97年6月24日 │吳旭祥│玉山商業銀│丙○○共同犯詐欺│
│  │      │，接獲某詐欺集團之│晚間8時許匯款 │      │行林口分行│取財罪，處有期徒│
│  │      │成員來電佯稱，其在│29,988元。    │      │帳號：0886│刑柒月。扣案如附│
│  │      │網路購買物品帳目有│              │      │000000000 │表二編號1 至22所│
│  │      │問題，會被重複扣款│              │      │號        │示之物，均沒收之│
│  │      │，稱要取消分期付款│              │      │          │。              │
│  │      │模式為由，使其陷於│              │      │          │                │
│  │      │錯誤，遂依對方指示│              │      │          │                │
│  │      │而央求庚○○持提款│              │      │          │                │
│  │      │卡，至自動櫃員機前│              │      │          │                │
│  │      │依其電話指示操作匯│              │      │          │                │
│  │      │款，致庚○○陷於錯│              │      │          │                │
│  │      │誤。              │              │      │          │                │
└─┴───┴─────────┴───────┴───┴─────┴────────┘
附表二：
┌──┬───────────┬───┬─────┬─────┬──┐
│編號│物品名稱              │單位及│備註      │查獲時間及│警局│
│    │                      │數量  │          │地點      │編號│
├──┼───────────┼───┼─────┼─────┼──┤
│ 1  │行動電話手機NOKIA牌   │ 1支  │含SIM卡   │97年6月26 │ 1  │
│    │序號：000000000000000 │      │          │日上午6時 │    │
│    │                      │      │          │40分桃園縣│    │
│    │                      │      │          │平鎮市廣豐│    │
│    │                      │      │          │街7之1號2 │    │
│    │                      │      │          │樓丙○○之│    │
│    │                      │      │          │房間內    │    │
├──┼───────────┼───┼─────┼─────┼──┤
│ 2  │行動電話手機NOKIA牌   │ 1支  │無SIM卡   │ 同上     │ 2  │
│    │序號：000000000000000 │      │          │          │    │
├──┼───────────┼───┼─────┼─────┼──┤
│ 3  │行動電話手機NOKIA牌   │ 1支  │含SIM卡   │ 同上     │ 3  │
│    │序號：000000000000000 │      │          │          │    │
├──┼───────────┼───┼─────┼─────┼──┤
│ 4  │行動電話手機NOKIA牌   │ 1支  │含SIM卡   │ 同上     │ 4  │
│    │序號：000000000000000 │      │          │          │    │
├──┼───────────┼───┼─────┼─────┼──┤
│ 5  │行動電話手機NOKIA牌   │ 1支  │含SIM卡   │ 同上     │ 5  │
│    │序號：000000000000000 │      │          │          │    │
├──┼───────────┼───┼─────┼─────┼──┤
│ 6  │行動電話手機NOKIA牌   │ 1支  │含SIM卡   │ 同上     │ 6  │
│    │序號：000000000000000 │      │          │          │    │
├──┼───────────┼───┼─────┼─────┼──┤
│ 7  │行動電話手機NOKIA牌   │ 1支  │無SIM卡   │ 同上     │ 7  │
│    │序號：000000000000000 │      │          │          │    │
├──┼───────────┼───┼─────┼─────┼──┤
│ 8  │行動電話手機中國聯通  │ 1支  │含SIM卡   │ 同上     │ 9  │
│    │型號SCHS26P           │      │          │          │    │
├──┼───────────┼───┼─────┼─────┼──┤
│ 9  │行動電話手機NOKIA 牌  │ 1支  │含SIM卡   │ 同上     │ 10 │
│    │序號：000000000000000 │      │          │          │    │
├──┼───────────┼───┼─────┼─────┼──┤
│ 10 │行動電話手機NOKIA牌   │ 1支  │含SIM卡   │ 同上     │ 11 │
│    │序號：000000000000000 │      │          │          │    │
├──┼───────────┼───┼─────┼─────┼──┤
│ 11 │行動電話手機中國聯通型│ 1支  │含SIM卡   │ 同上     │ 12 │
│    │號SCHS26P             │      │          │          │    │
├──┼───────────┼───┼─────┼─────┼──┤
│ 12 │行動電話手機NOKIA牌   │ 1支  │無SIM卡   │ 同上     │ 無 │
│    │（銀白色）            │      │          │          │    │
├──┼───────────┼───┼─────┼─────┼──┤
│ 13 │第一銀行金融卡        │ 1張  │          │ 同上     │ 13 │
│    │帳號：000-00-000000   │      │          │          │    │
├──┼───────────┼───┼─────┼─────┼──┤
│ 14 │彰化銀行金融卡        │ 1張  │          │ 同上     │ 14 │
│    │帳號：0000-00-00000000│      │          │          │    │
├──┼───────────┼───┼─────┼─────┼──┤
│ 15 │渣打銀融卡行金融卡    │ 1張  │          │ 同上     │ 15 │
│    │帳號：00000000000000  │      │          │          │    │
├──┼───────────┼───┼─────┼─────┼──┤
│ 16 │帳  冊                │ 1本  │          │ 同上     │ 16 │
├──┼───────────┼───┼─────┼─────┼──┤
│ 17 │便條紙上記載人頭帳戶  │ 1張  │          │ 同上     │ 18 │
├──┼───────────┼───┼─────┼─────┼──┤
│ 18 │合作金庫銀行存款憑條  │ 1張  │          │ 同上     │ 19 │
├──┼───────────┼───┼─────┼─────┼──┤
│ 19 │臺灣銀行無摺存入存根  │ 1張  │          │ 同上     │ 20 │
│    │                      │      │          │          │    │
├──┼───────────┼───┼─────┼─────┼──┤
│ 20 │第一銀行提款卡        │ 1張  │          │ 同上     │ 25 │
│    │帳號：0000-0000-0000- │      │          │          │    │
│    │0703                  │      │          │          │    │
├──┼───────────┼───┼─────┼─────┼──┤
│ 21 │現金收支簿            │ 1本  │ 同  上   │車牌號碼  │ 30 │
│    │                      │      │          │0699-RW 號│    │
│    │                      │      │          │自用小客車│    │
│    │                      │      │          │內        │    │
├──┼───────────┼───┼─────┼─────┼──┤
│ 22 │便條紙上記載人頭帳戶  │ 1張  │ 同  上   │ 同上     │ 31 │
│    │                      │      │          │          │    │
├──┼───────────┼───┼─────┼─────┼──┤
│ 23 │現金26萬元            │260張 │1,000元紙 │丙○○之房│ 22 │
│    │                      │      │鈔        │間內      │    │
└──┴───────────┴───┴─────┴─────┴──┘
附表三：
┌──┬───────────┬───┬─────┬─────┬──┐
│編號│物品名稱              │單位及│ 備註     │查獲時間及│警局│
│    │                      │數量  │          │地點      │編號│
├──┼───────────┼───┼─────┼─────┼──┤
│ 1  │行動電話手機  三菱牌  │ 1支  │無SIM卡   │97年6月26 │ 8  │
│    │型號M790i             │      │          │日上午6時 │    │
│    │                      │      │          │40分桃園縣│    │
│    │                      │      │          │平鎮市廣豐│    │
│    │                      │      │          │街7之1號2 │    │
│    │                      │      │          │樓丙○○之│    │
│    │                      │      │          │房間內    │    │
├──┼───────────┼───┼─────┼─────┼──┤
│ 2  │行動電話手機MasiMaro  │ 1支  │含SIM卡   │  同上    │ 17 │
│    │牌                    │      │          │          │    │
│    │序號：000000000000000 │      │          │          │    │
├──┼───────────┼───┼─────┼─────┼──┤
│ 3  │BENQ電腦主機          │ 1臺  │          │  同上    │ 23 │
│    │                      │      │          │          │    │
├──┼───────────┼───┼─────┼─────┼──┤
│ 4  │臺灣銀行存摺          │ 1本  │含金融卡1 │  同上    │ 24 │
│    │帳號：000000000000    │      │張        │          │    │
├──┼───────────┼───┼─────┼─────┼──┤
│ 5  │日榮行銷公司名片      │ 1盒  │          │車牌號碼  │ 26 │
│    │                      │      │          │0699-RW 號│    │
│    │                      │      │          │自用小客車│    │
│    │                      │      │          │內        │    │
├──┼───────────┼───┼─────┼─────┼──┤
│ 6  │筆記簿（黑色）        │ 1本  │          │  同上    │ 27 │
│    │                      │      │          │          │    │
├──┼───────────┼───┼─────┼─────┼──┤
│ 7  │渣打銀行金融卡        │ 1張  │          │  同上    │ 28 │
│    │帳號：00000000000000  │      │          │          │    │
├──┼───────────┼───┼─────┼─────┼──┤
│ 8  │渣打銀行金陵分行存摺  │ 1本  │          │  同上    │ 29 │
│    │帳號：000000000000    │      │          │          │    │
├──┼───────────┼───┼─────┼─────┼──┤
│ 9  │第一銀行西壢分行存摺  │ 1本  │          │宋雲翰房間│ 32 │
│    │帳號：00000000000     │      │          │內查扣    │    │
├──┼───────────┼───┼─────┼─────┼──┤
│ 10 │臺北市第五信用合作社存│ 1本  │          │ 同  上   │ 33 │
│    │摺                    │      │          │          │    │
│    │帳號：000000000000號  │      │          │          │    │
└──┴───────────┴───┴─────┴─────┴──┘

司法院資訊處製作；財團法人民間司法改革基金會備份。
